# ALAN DOS SANTOS SILVA

## Software Engineer

Cubatão, Brasil

+55 13 98862-1433 | alansantos04@hotmail.com

https://www.linkedin.com/in/alan-santos-profile | https://github.com/AlanEditor

Como desenvolvedor fullstack, tenho um amplo conhecimento em algumas das principais tecnologias em alta no mercado, como Laravel (PHP), MySQL e Vue (JS) que me permitem criar as melhores aplicações com alta qualidade e eficiência.

Tenho trabalhado em ambientes ágeis com uma pequena equipe multidisciplinar que utilizam a metodologia Scrum, tendo desenvolvido aplicações e sistemas para empresas brasileiras de grande porte.

Com experiência em empresas de consultoria e desenvolvimento de plataformas de lojas online, tenho habilidades em solução de problemas, trabalho em equipe e inovação.

## **Experiência Profissional**

## **Backend Engineer Pleno**

Ensinio | São Paulo, Brasil (Remoto) | Mai. 2023 – até o momento

- Desenvolvimento de API Rest utilizando Laravel e MySQL;
- Aplicação e revisão das boas práticas, principalmente os príncipios SOLID;
- Desenvolvimento de testes automatizados;
- Redução de processamentos em consultas ao banco de dados em 50%
- Migração de dados para a nova versão da plataforma
- Criação de funcionalidades exclusivas para a melhor experiência do cliente

#### **Backend Engineer Junior**

iPORTO | Rio Grande do Sul, Brasil (Remoto) | Jun. 2022 – Jun. 2023

- Desenvolvimento de API Rest utilizando Laravel, MySQL, Docker, MongoDB;
- Remodelagem da arquitetura de código usando as boas práticas;
- Desenvolvimento de testes automatizados;
- Criação de funcionalidades para clientes;
- Emissão de relatórios para gestão de CRM;
- Redução de código legado;
- Facilitação na manutenção do código fonte utilizando patterns consolidados;
- Crie funcionalidades exclusivas para a melhor experiência do cliente, bem como para a emissão de relatórios utilizando os dados obtidos;
- Aumento na receita em 25% com as novas funcionalidades desenvolvidas.

#### **Analista de Sistemas**

Sonda IT | Cubatão, São Paulo (Remoto) | Jan. 2022 – Jun. 2022

- Realização de atendimentos de suporte ao usuário;
- Elaboração de iniciativas para migrações de sistemas;
- Desenvolvimento de testes automatizados;
- Desenvolvimento de API Rest com Laravel e MySQL;
- Redução no tempo previsto de migração de plataformas em 30%;
- Crescimento na estrutura de rede, fazendo com que a mesma suportasse mais requisições.

#### **Analista de Sistemas**

Fênix | Cubatão, São Paulo (Remoto) | Nov. 2021 – Jan. 2022

- Desenvolvi o sistema interno de monitoramento utilizando Laravel e MySQL;
- Configurei a rede interna e gerenciar links externos;
- Com o sistema interno, pude reduzir a necessidade de deslocamento, fazendo que a comunicação entre os setores fosse de forma efetiva com o sistema;

# Educação

## **Engenharia de Software**

Faculdade Focus | Pós-Graduação | 2023

#### **Análise e Desenvolvimento de Sistemas**

Universidade Santa Cecília | Tecnólogo | 2021 – 2023

### **Idiomas**

- Inglês Fluente
- Espanhol Avançado
- Português Nativo

# **Projetos**

#### Plataforma EAD - Federação das Congregações Marianas de Santos

Vice Presidente e Engenheiro de Software

Este projeto centraliza seus esforços no desenvolvimento de uma plataforma de ensino à distância (EAD) destinada especificamente às Congregações Marianas de Santos. Utilizando as tecnologias Laravel e Vue, a equipe liderada por mim está comprometida em criar uma solução tecnológica inovadora e eficiente.